臺灣臺中地方法院簡易民事判決
110年度中簡字第3090號
原      告  林保羅  

被      告  蔡語霏  

上列當事人間請求損害賠償事件，原告提起刑事附帶民事訴訟，
經本院刑事庭裁定移送前來（110年度簡附民字第45號），本院
於民國110年12月7日言詞辯論終結，判決如下：
    主      文
被告應給付原告新臺幣40,000元，及自民國110年7月28日起至清
償日止，按週年利率百分之5計算之利息。
原告其餘之訴駁回。
訴訟費用由被告負擔百分之16，餘由原告負擔。
本判決原告勝訴部分得假執行。但被告如以新臺幣40,000元為原
告預供擔保後，得免為假執行。
原告其餘假執行之聲請駁回。
    事實及理由
一、原告主張：兩造原為男女朋友，於民國109年5月中旬分手而
    生有嫌隙。被告竟於同年5月24日某時，在其臺中市○○區○○
    路0段00○0號5樓之2之住處，使用行動電話連結網路，於其
    所申設之社群網站臉書（下稱臉書）帳號（使用「蔡孟爹」
    之名稱）之限時動態，張貼其與原告之通訊軟體對話記錄截
    圖（含有原告之頭像照片），並發佈「你94垃圾很難懂ㄇ」
    等語之訊息（下稱系爭臉書訊息）；又於同年6月3日某時，
    在其上開住處，使用行動電話連結網路，於其所申設之社群
    網站Instagram（下稱IG）帳號（使用「蔡孟爹」之名稱）
    之限時動態，發佈「垃圾（跟這台主人林保羅一樣垃圾）」
    、「因為林保羅PLO比垃圾還不如跟排泄物同種類」、「你
    不是屎　你是排泄物　嘔」等訊息（下稱系爭IG訊息），供
    不特定多數人瀏覽，而嚴重貶損伊名譽及社會評價，致伊精
    神上感到萬分痛苦，爰依侵權行為之法律關係，請求被告賠
    償精神慰撫金等語，並聲明：㈠被告應給付原告新臺幣（下
    同）25萬元，及自刑事附帶民事起訴狀繕本送達翌日起至清
    償日止，按週年利率百分之5計算之利息。㈡願供擔保請准宣
    告假執行。
二、被告則以：對原告主張之侵權行為事實並無意見，惟原告請
    求精神慰撫金過高等語，資為抗辯。並聲明：原告之訴駁回
    。
三、得心證之理由
　㈠原告主張之上開事實，業據提出與其所述相符之系爭臉書訊
    息、系爭IG訊息擷圖為證（見本院110年度簡附民字第45號
    卷【下稱附民卷】第25-33頁），且為被告所不爭執（見本
    院卷第38頁）；而被告所涉公然侮辱犯行，經本院刑事庭以
    110年度簡字第805號刑事簡易判決，判處拘役50日在案，有
    上開刑事判決在卷可稽（見本院卷第17-21頁），復經本院
    依職權調取上開刑事卷宗核閱屬實，而堪信為真實。
  ㈡按因故意或過失，不法侵害他人之權利者，負損害賠償責任
    ；又不法侵害他人之身體、健康、名譽、自由、信用、隱私
    、貞操，或不法侵害其他人格法益而情節重大者，被害人雖
    非財產上之損害，亦得請求賠償相當之金額，民法第184 條
    第1項前段、第195條第1項前段分別定有明文。法院對於精
    神慰撫金之量定，應斟酌實際加害情形、所造成之影響、被
    害人痛苦之程度、兩造之身分地位、經濟情形及其他各種狀
    況，以核定相當之數額。經查：
　⒈本件原告因被告上開公然侮辱之行為，致其名譽權受有損害
    ，自堪認精神上受有相當程度之痛苦，則原告依民法第184
    條第1項前段、第195條第1項前段之規定，請求被告賠償其
    非財產上損害，洵屬有據。
　⒉查原告為大學畢業，目前無業，之前擔任門市手機銷售人員
    ，月薪約6萬至7萬元，名下無不動產；被告則為高中畢業，
    從事美容業，月薪約3萬元，名下亦無不動產等情，業據兩
    造陳明在卷（見本院卷第39頁），並有兩造稅務電子閘門財
    產所得調件明細表在卷可考（見本院卷證物袋）。茲審酌前
    述兩造之教育程度、身分地位、經濟狀況、被告加害情節、
    被告之社群軟體好友人數及追蹤人數眾多，為被告自承在卷
    （見本院卷第38頁），顯見可觸及上開侮辱性訊息之人數非
    寡，及原告所受侵害之程度、精神痛苦等一切情狀後，認原
    告請求被告賠償精神慰撫金以4萬元為適當，逾此範圍之請
    求，難認有據，應予駁回。
　㈢末按給付無確定期限者，債務人於債權人得請求給付時，經
    其催告而未為給付，自受催告時起，負遲延責任。其經債權
    人起訴而送達訴狀，或依督促程序送達支付命令，或為其他
    相類之行為者，與催告有同一之效力；遲延之債務，以支付
    金錢為標的者，債權人得請求依法定利率計算之遲延利息。
    但約定利率較高者，仍從其約定利率；應付利息之債務，其
    利率未經約定，亦無法律可據者，週年利率為百分之5，民
    法第229條第2項、第233條第1項前段、第203條分別定有明
    文。本件原告對被告之侵權行為損害賠償債權，核屬無確定
    期限之給付，自應經原告之催告而未為給付，被告始負遲延
    責任。準此，原告請求被告給付自刑事附帶民事起訴狀繕本
    送達翌日即110年7月28日（送達證書見附民卷第41頁）起至
    清償日止，按週年利率百分之5計算之利息，洵屬有據，應
    予准許。
四、綜上所述，原告依侵權行為之法律關係，請求被告給付4萬
    元，及自110年7月28日起至清償日止，按週年利率百分之5
    計算之利息，為有理由，應予准許。逾此範圍之請求，為無
    理由，應予駁回。
五、本件事證已臻明確，兩造其餘攻擊防禦方法及所提證據，經
    本院審酌後，認與判決結果不生影響，爰不逐一論述，附此
    敘明。
六、本件原告勝訴部分，係就民事訴訟法第427條適用簡易程序
    所為被告敗訴之判決，依同法第389條第1項第3款規定，應
    依職權宣告假執行，原告聲請願供擔保請准宣告假執行，僅
    係促請法院依職權宣告假執行而已，不生准駁問題；併依同
    法第392條第2項規定，依職權宣告被告於預供擔保後，得免
    為假執行。至原告敗訴部分，其假執行之聲請亦失所附麗，
    應併予駁回。
七、訴訟費用負擔之依據：民事訴訟法第79條。
中　　華　　民　　國　　110 　年　　12　　月　　28　　日
                  臺灣臺中地方法院臺中簡易庭
                                  法　官　傅可晴
以上為正本係照原本作成。
如不服本判決，應於送達後廿日內，向本院提出上訴狀並表明上
訴理由，如於本判決宣示後送達前提起上訴者，應於判決送達後
廿日內補提上訴理由書（須附繕本）。如委任律師提起上訴者，
應一併繳納上訴審裁判費。
中　　華　　民　　國　　110 　年　　12　　月　　29　　日
                                  書記官  錢  燕